【裁判字號】    92,訴,134
【裁判日期】    920313
【裁判案由】    毒品危害防制條例
【裁判全文】
臺灣彰化地方法院刑事判決                          九十二年度訴字第一三四號
    公  訴  人  臺灣彰化地方法院檢察署檢察官
    被      告  甲○○
右列被告因違反毒品危害防制條例案件，經檢察官提起公訴（九十一年度毒偵字第三
一六二號），本院判決如左：
      主      文
甲○○連續施用第一級毒品，累犯，處有期徒刑壹年陸月，扣案之海洛因壹包（淨重
零點零捌公克）及殘存海洛因毒品之塑膠空袋壹個均沒收銷燬之；又連續施用第二級
毒品，累犯，處有期徒刑拾月。應執行有期徒刑貳年貳月，扣案之海洛因壹包（淨重
零點零捌公克）及殘存海洛因毒品之塑膠空袋壹個均沒收銷燬之。
      事      實
一、甲○○自民國八十三年起，即有多次毒品前科，其於八十八年間，因違反毒品危
    害防制條例案件，經本院判處有期徒刑三月，得易科罰金確定，於八十九年八月
    十五日易科罰金執行完畢。又因施用毒品案件，經送觀察、勒戒之結果，認有繼
    續施用毒品之傾向，復經強制戒治期滿後，由台灣彰化地方法院檢察署檢察官於
    八十八年八月三十日以八十八年度戒毒偵字第三號為不起訴處分確定（另台灣高
    等法院台中分院亦引用同一強制戒治之結果，於八十八年九月十五日以八十七年
    度上易字第二二七七號判處免刑確定）。又因施用毒品案件，經台灣高等法院台
    中分院於九十一年四月十日以九十一年度上訴字第三九二號判處應執行有期徒刑
    二年五月確定。惟甲○○歷經多次強制戒治及受法院宣告刑事處罰之後，仍未戒
    除毒癮，復基於施用第一級毒品海洛因之概括犯意，自九十一年九月間起至同年
    十二月六日中午十二時許，在彰化縣田尾鄉○○村段一六○巷二○之一號三樓之
    租屋處，以針筒注射之方式，連續施用第一級毒品海洛因多次，施用頻率不定。
    另基於施用第二級毒品甲基安非他命之概括犯意，亦於上述期間內，在同一地點
    ，以將甲基安非他命置於玻璃管上點火燒烤成煙霧狀後吸入體內之方式，連續施
    用第二級毒品甲基安非他命多次，平均每二至三日施用一次。嗣於九十一年十二
    月六日十九時二十五分許，在上述租屋處為警查獲，並扣得甲○○所有之海洛因
    毒品一包（淨重○‧○八公克），及其所有殘存海洛因毒品之塑膠空袋一個。
二、案經彰化縣警察局彰化分局報請台灣彰化地方法院檢察署檢察官偵查起訴。
      理      由
一、訊據被告甲○○對於右揭事實，於本院審理中均坦承不諱，核與警方採尿送驗測
    得其「嗎啡類及甲基安非他命類均呈陽性反應」之結果互合（按海洛因於人體代
    謝後成嗎啡類反應），此有彰化縣衛生局煙毒尿液檢驗成績書，及該檢驗結果之
    姓名對照表在卷可稽，又送驗之白色粉末一包，經鑑驗結果確為毒品海洛因（淨
    重○‧○八公克），亦有法務部調查局鑑定通知書在卷可稽，另有殘存海洛因毒
    品之塑膠空袋一個扣案可佐，均足證被告之自白與事實相符。再查：被告曾因施
    用毒品案件，經送觀察、勒戒之結果，認有繼續施用毒品之傾向，復經強制戒治
    期滿後，由台灣彰化地方法院檢察署檢察官於八十八年八月三十日以八十八年度
    戒毒偵字第三號為不起訴處分確定（另台灣高等法院台中分院亦引用同一強制戒
    治之結果，於八十八年九月十五日以八十七年度上易字第二二七七號判處免刑確
    定）。又因施用毒品案件，經台灣高等法院台中分院於九十一年四月十日以九十
    一年度上訴字第三九二號案件判處應執行有期徒刑二年五月確定等情，有台灣高
    等法院被告全國前案紀錄表、台灣彰化地方法院檢察署八十八年度戒毒偵字第三
    號不起訴處分書、台灣高等法院台中分院九十一年度上訴字第三九二號判決附卷
    可憑。綜上，本件事證明確，被告犯行堪以認定。
二、核被告所為，係犯毒品危害防制條例第十條第一項之施用第一級毒品罪及同條第
    二項施用第二級毒品罪。又其施用第一級及第二級毒品而持有該毒品之低度行為
    ，均為施用毒品之高度行為所吸收，爰不另論罪。至被告多次施用第一、二級毒
    品之犯行，均時間緊接，犯罪構成要件亦相同，顯皆係基於概括之犯意反覆為之
    ，均為連續犯，應各論以一罪，並分別依法加重其刑。又被告所犯二罪，犯意各
    別，行為互殊，應分論併罰。雖起訴書僅記載被告於九十一年十二月六日或其前
    四日內施用毒品甲基安非他命之犯行外，並未論及被告其餘施用第二級毒品之犯
    行，惟該其餘部分與起訴所載部分既有連續犯之裁判上一罪關係，基於審判不可
    分之原則，本院自應一併審理之。另查：被告曾於八十八年間，因違反毒品危害
    防制條例案件，經本院判處有期徒刑三月，得易科罰金確定，於八十九年八月十
    五日易科罰金執行完畢等情，有台灣高等法院被告全國前案紀錄表，其於有期徒
    刑執行完畢五年內，再犯本件有期徒刑以上之罪，為累犯，應依法遞加重其刑。
    末審酌吸毒雖係自戕行為，惟對家庭及社會之負面影響甚大，且被告前已有多次
    判處徒刑及強制戒治之經驗，仍一再施用毒品不輟，顯見其並無禁絕毒品之決心
    ，然其於犯後坦承犯行，態度尚稱良好等一切情狀，就其所犯上述二罪，分別量
    處如主文所示之刑，並定其應執行之刑，以示懲戒。末查警方於九十一年十二月
    六日查扣之海洛因一包（淨重○‧○八公克）係被告所有，又扣案之塑膠空袋一
    個亦係被告所有而供填裝海洛因毒品使用，其殘存物質確為海洛因毒品，均據被
    告自承在卷，查該殘存之毒品海洛因與塑膠袋因無可析離，故應全部視為毒品，
    與前述扣案之海洛因一包，均應依毒品危害防制條例第十八條第一項前段宣告沒
    收銷燬之。
據上論斷，應依刑事訴訟法第二百九十九條第一項前段，毒品危害防制條例第十條第
一項、第二項、第十八條第一項前段，刑法第十一條前段、第五十六條、第四十七條
、第五十一條第五款，判決如主文。
本案經檢察官楊忠誠到庭執行職務。
中      華      民      國    九十二    年      三      月     十三日
                               台灣彰化地方法院刑事第三庭
                                  審判長法官  余  仕  明
                                  法      官  高  文  崇
                                  法      官  黃  玉  齡
右正本證明與原本無異。
如不服本判決，應於判決送達後十日內向本院提出上訴狀( 須附繕本 )。
                                  法院書記官  許  騰  云
中      華      民      國    九十二    年      三      月     十八     日
毒品危害防制條例第十條第一項、第二項
施用第一級毒品者，處六月以上五年以下有期徒刑。
施用第二級毒品者，處三年以下有期徒刑。


司法院資訊處製作；財團法人民間司法改革基金會備份。
